Minutes et répertoires du notaire Pierre Amable VIAULT, 7 février 1809 - 20 janvier 1826 (étude XXXV)
Archives nationales
Minutes et répertoires du notaire Pierre Amable VIAULT (étude XXXV)
7 février 1809 - 20 janvier 1826
MC/ET/XXXV/1020 - MC/ET/XXXV/1082, MC/RE/XXXV/18 - MC/RE/XXXV/20
Etude XXXV; Viault, Pierre-Amable
Archives nationales de France
Minutes et répertoires: la loi 2008-696 du 15 juillet 2008 relative aux archives a fixé à 75 ans à compter de la date de l'acte, ou à 25 ans à compter de la date du décès de l'intéressé si ce délai est plus bref, le délai de communication des minutes et répertoires des notaires; ce délai est porté à 100 ans à compter de la date de l'acte si le document se rapporte à un mineur (code du Patrimoine, articles L213-2, 4e d et 5e).
Autres documents de l'étude (dossiers de clients, comptabilité...): s'agissant d'archives privées, ces documents sont communicables selon les modalités fixées par le déposant ou le donateur.
Certains documents ne sont pas accessibles en raison de leur mauvais état de conservation.
Versement
Accès aux instruments de recherche de tous les notaires de l’étude XXXV
Archives de l'étude XXXV
- Minutes de Pierre Amable VIAULT, janvier 1809 - 20 janvier 1826; MC/ET/XXXV/1020 - MC/ET/XXXV/1082
  - Minutes. 1809, janvier - 1809, 30 mars, janvier 1809 - 30 mars 1809; MC/ET/XXXV/1020
    Informations complémentaires:
    1809, janvier à 6 février: actes passés par-devant Auguste Thion de La Chaume.
    1809, 8 février à 30 mars actes passés par-devant Pierre-Amable Viault.
    Informations concernant le classement:
    Le niveau inférieur de description, quand il existe, correspond aux minutes d'actes. Toutes les minutes ne sont pas forcément décrites une à une. Les descriptions de ces minutes sont plus ou moins détaillées.
  - Minutes. 1809, avril - 1809, 5 juin, avril 1809 - 5 juin 1809; MC/ET/XXXV/1024
  - Minutes. 1809, 7 juin - 1809, août, 7 juin 1809 - août 1809; MC/ET/XXXV/1025
  - Minutes. 1809, septembre - 1809, décembre, septembre 1809 - décembre 1809; MC/ET/XXXV/1026
  - Minutes. 1810, janvier - 1810, avril, janvier 1810 - avril 1810; MC/ET/XXXV/1027
  - Minutes. 1810, mai - 1810, juillet, mai 1810 - juillet 1810; MC/ET/XXXV/1028
  - Minutes. 1810, août - 1810, octobre, août 1810 - octobre 1810; MC/ET/XXXV/1029
  - Minutes. 1810, novembre - 1810, décembre, novembre 1810 - décembre 1810; MC/ET/XXXV/1030
  - Minutes. 1811, janvier - 1811, avril, janvier 1811 - avril 1811; MC/ET/XXXV/1031
  - Minutes. 1811, mai - 1811, juillet, mai 1811 - juillet 1811; MC/ET/XXXV/1032
  - Minutes. 1811, août - 1811, décembre, août 1811 - décembre 1811; MC/ET/XXXV/1033
  - Minutes. 1812, janvier - 1812, avril, janvier 1812 - avril 1812; MC/ET/XXXV/1034
  - Minutes. 1812, mai - 1812, juillet, mai 1812 - juillet 1812; MC/ET/XXXV/1035
  - Minutes. 1812, août - 1812, septembre, août 1812 - septembre 1812; MC/ET/XXXV/1036
  - Minutes. 1812, octobre - 1812, décembre, octobre 1812 - décembre 1812; MC/ET/XXXV/1037
  - Minutes. 1813, janvier - 1813, avril, janvier 1813 - avril 1813; MC/ET/XXXV/1038
  - Minutes. 1813, mai - 1813, juillet, mai 1813 - juillet 1813; MC/ET/XXXV/1039
  - Minutes. 1813, août - 1813, décembre, août 1813 - décembre 1813; MC/ET/XXXV/1040
  - Minutes. 1814, janvier - 1814, mai, janvier 1814 - mai 1814; MC/ET/XXXV/1041
  - Minutes. 1814, juin - 1814, août, juin 1814 - août 1814; MC/ET/XXXV/1042
    - Contrat de mariage entre Marie François Frouart, directeur des contributions indirectes, et Adélaïde Victoire Thion de La Chaume, fille d'Auguste Victor Thion de La Chaume, notaire., 9 juin 1814; MC/ET/XXXV/1042
      Origine de l'information:
      Philippe Bertholet, Études et notaires parisiens en 1803, Paris Association des notaires du Châtelet, 2004 [594 actes] (voir contexte dans le Plan d’orientation général - Notaires de Paris, guides thématiques du Minutier).
      Date de création de la notice: 2006
      contrat de mariage; Thion de La Chaume, Auguste Victor; Thion de La Chaume, Adélaïde Victoire; Frouart, Marie François; notaire
  - Minutes. 1814, septembre, septembre 1814; MC/ET/XXXV/1043
  - Minutes. 1814, octobre - 1814, décembre, octobre 1814 - décembre 1814; MC/ET/XXXV/1044
    - Inventaire après décès de Benjamin comte de Rumford. Auteuil., 6 octobre 1814; MC/ET/XXXV/1044
      Mention dans le répertoire du notaire coté:
      MC/RE/XXXV/19
      Base Miriad 2 des inventaires après décès, 1801-1850, par Thierry Boudignon, avec le concours de Marie-France Nivet et du personnel du Minutier central, 1995-2012 (base de données migrée: voir contexte dans le Plan d’orientation général - Notaires de Paris, guides thématiques du Minutier).
      Date de révision: 2011
      Date de création de la notice: 2004
      inventaire après décès; Auteuil (ancienne commune); Rumford, Benjamin (comte de)
  - Minutes. 1815, janvier - 1815, mars, janvier 1815 - mars 1815; MC/ET/XXXV/1045
  - Minutes. 1815, avril - 1815, juillet, avril 1815 - juillet 1815; MC/ET/XXXV/1046
  - Minutes. 1815, août - 1815, décembre, août 1815 - décembre 1815; MC/ET/XXXV/1047
  - Minutes. 1816, janvier - 1816, avril, janvier 1816 - avril 1816; MC/ET/XXXV/1048
  - Minutes. 1816, mai - 1816, août, mai 1816 - août 1816; MC/ET/XXXV/1049
  - Minutes. 1816, septembre - 1816, décembre, septembre 1816 - décembre 1816; MC/ET/XXXV/1050
  - Minutes. 1817, janvier - 1817, mars, janvier 1817 - mars 1817; MC/ET/XXXV/1051
  - Minutes. 1817, avril - 1817, juillet, avril 1817 - juillet 1817; MC/ET/XXXV/1052
  - Minutes. 1817, août - 1817, décembre, août 1817 - décembre 1817; MC/ET/XXXV/1053
  - Minutes. 1818, janvier - 1818, mars, janvier 1818 - mars 1818; MC/ET/XXXV/1054
  - Minutes. 1818, avril - 1818, juin, avril 1818 - juin 1818; MC/ET/XXXV/1055
  - Minutes. 1818, juillet - 1818, septembre, juillet 1818 - septembre 1818; MC/ET/XXXV/1056
  - Minutes. 1818, octobre - 1818, décembre, octobre 1818 - décembre 1818; MC/ET/XXXV/1057
    - Dépôt du testament d'Auguste Victor Thion de La Chaume, notaire., 7 novembre 1818; MC/ET/XXXV/1057
      dépôt de pièces; testament; Thion de La Chaume, Auguste Victor; notaire
    - Inventaire après décès d'Auguste Victor Thion de La Chaume, notaire., 7 novembre 1818; MC/ET/XXXV/1057
      inventaire après décès; Thion de La Chaume, Auguste Victor; notaire
  - Minutes. 1819, janvier - 1819, avril, janvier 1819 - avril 1819; MC/ET/XXXV/1058
  - Minutes. 1819, mai - 1819, août, mai 1819 - août 1819; MC/ET/XXXV/1059
  - Minutes. 1819, septembre - 1819, décembre, septembre 1819 - décembre 1819; MC/ET/XXXV/1060
  - Minutes. 1820, janvier - 1820, juin, janvier 1820 - juin 1820; MC/ET/XXXV/1061
  - Minutes. 1820, juillet - 1820, décembre, juillet 1820 - décembre 1820; MC/ET/XXXV/1062
    - Achat de la ferme de la Planchette, située à Favières (Seine-et-Marne) par Louis Sébastien François Doulcet, notaire., 24 août 1820; MC/ET/XXXV/1062
      acte de vente; Favières (Seine-et-Marne); Doulcet, Louis Sébastien François; notaire
  - Minutes. 1821, janvier - 1821, mars, janvier 1821 - mars 1821; MC/ET/XXXV/1063
  - Minutes. 1821, avril - 1821, mai, avril 1821 - mai 1821; MC/ET/XXXV/1064
  - Minutes. 1821, juin - 1821, août, juin 1821 - août 1821; MC/ET/XXXV/1065
  - Minutes. 1821, septembre - 1821, décembre, septembre 1821 - décembre 1821; MC/ET/XXXV/1066
  - Minutes. 1822, janvier - 1822, avril, janvier 1822 - avril 1822; MC/ET/XXXV/1067
  - Minutes. 1822, mai - 1822, juillet, mai 1822 - juillet 1822; MC/ET/XXXV/1068
  - Minutes. 1822, août - 1822, décembre, août 1822 - décembre 1822; MC/ET/XXXV/1069
    - Testament de François Soult, frère de Jean-de-Dieu, demeurant rue de l'Université, n°57., 20 décembre 1822; MC/ET/XXXV/1069
      Fichier dit 'général' XIXe siècle (1147 actes), par Claire Béchu et Guillaume Nahon, 1988-1999. (fichier papier entièrement dématérialisé; voir contexte dans le Plan d’orientation général - Notaires de Paris, guides thématiques du Minutier).
      Date de création de la notice: 2008
      testament; Université (rue de l'); Soult, François; Soult, Jean-de-Dieu
  - Minutes. 1823, janvier - 1823, mars, janvier 1823 - mars 1823; MC/ET/XXXV/1070
    - Inventaire après décès de François Soult, frère de Jean-de-Dieu, décédé rue de l'Université, n°57, le 6 janvier 1823., 27 janvier 1823; MC/ET/XXXV/1070
      MC/RE/XXXV/20
      inventaire après décès; Université (rue de l'); Soult, François; Soult, Jean-de-Dieu
  - Minutes. 1823, avril - 1823, juin, avril 1823 - juin 1823; MC/ET/XXXV/1071
  - Minutes. 1823, juillet - 1823, septembre, juillet 1823 - septembre 1823; MC/ET/XXXV/1072
  - Minutes. 1823, octobre - 1823, décembre, octobre 1823 - décembre 1823; MC/ET/XXXV/1073
  - Minutes. 1824, janvier - 1824, mars, janvier 1824 - mars 1824; MC/ET/XXXV/1074
  - Minutes. 1824, avril - 1824, mai, avril 1824 - mai 1824; MC/ET/XXXV/1075
  - Minutes. 1824, juin - 1824, septembre, juin 1824 - septembre 1824; MC/ET/XXXV/1076
  - Minutes. 1824, octobre - 1824, décembre, octobre 1824 - décembre 1824; MC/ET/XXXV/1077
  - Minutes. 1825, janvier - 1825, mars, janvier 1825 - mars 1825; MC/ET/XXXV/1078
  - Minutes. 1825, avril - 1825, juin, avril 1825 - juin 1825; MC/ET/XXXV/1079
  - Minutes. 1825, juillet - 1825, août, juillet 1825 - août 1825; MC/ET/XXXV/1080
  - Minutes. 1825, octobre - 1825, décembre, octobre 1825 - décembre 1825; MC/ET/XXXV/1081
  - Minutes. 1826, 2 janvier - 1826, 20 janvier, 2 janvier 1826 - 20 janvier 1826; MC/ET/XXXV/1082
- Répertoire(s) de Pierre Amable VIAULT, 21 décembre 1798 - 7 octobre 1826; MC/RE/XXXV/18 - MC/RE/XXXV/20
  - Répertoire. an VII, nivôse - 1809, 5 juin, 1er nivôse an VII (21 décembre 1798) - 5 juin 1809; MC/RE/XXXV/18
    Répertoire des notaires Auguste Thion de La Chaume (1er nivôse an VII (21 décembre 1798)- 6 février 1809), Pierre-Amable Viault (7 février 1809-5 juin 1809).
    Informations concernant le classement et la cotation:
    Le niveau inférieur de description, quand il existe, correspond aux mentions d'actes contenues dans le répertoire. Parmi celles-ci, certaines peuvent y être décrites, de manière plus ou moins détaillée. Pour consulter l'acte proprement dit, il convient de rechercher la cote au niveau des articles (registre ou liasse) des minutes du notaire (cote de type 'MC/ET').
    - Inventaire des effets de la communauté existante entre François Jumentier, à Mousseaux, et Marie Madeleine Charles, son épouse., 15 brumaire an XI (2 novembre 1802)
      MC/RE/XXXV/18
      Informations concernant le classement et la cotation du document:
      Attention: la cote de répertoire (de type 'MC/RE') ne permet pas de consulter la minute de l'acte. ll convient de rechercher la cote de la minute (de type 'MC/ET') au niveau des articles (registre ou liasse) de minutes du notaire.
      L'accès aux images numérisées des pages du répertoire se fait au niveau de description supérieur (' Répertoire du notaire '), rubrique ' Consulter les archives numérisées associées'.
      inventaire après décès; Jumentier, François; Charles, Marie-Madeleine
    - Inventaire préparatoire au divorce de Jacob Azevedo et de Cornélie Gérardine de Capellene., 17 floréal an XIII (7 mai 1805)
      2 prairial an XIII, réglement préparatoire. 28 frimaire an XIV, procès verbal.
      inventaire; Azevedo, Jacob; Capellene, Cornélie Gérardine de
    - Inventaire après divorce de François Balloux., 28 thermidor an XIII (16 août 1805)
      inventaire; Balloux, François
    - Inventaire après décès: Bertin, Marie-Anne. Delalande, Honoré-Pierre (veuve). Neuve des-Petits-Champs (rue)., 1er mars 1809
      inventaire après décès; Neuve-des-Petits-Champs (rue); Bertin, Marie-Anne; Delalande, Honoré-Pierre
    - Inventaire après décès: Rolland, Eustache-Julien. Anjou au Marais (rue d'), n° 21., 1er mars 1809
      inventaire après décès; Anjou-au-Marais (rue d'); Rolland, Eustache-Julien
    - Inventaire après décès: Deronsoy, Marie-Gabrielle. Poulet, Philippe (épouse divorcée); Blanc, Pierre (veuve)., 17 avril 1809
      inventaire après décès; Deronsoy, Marie-Gabrielle; Poulet, Philippe; Blanc, Pierre
  - Répertoire. 1809, 7 février - 1818, 7 février 1809 - 1818; MC/RE/XXXV/19
    - Inventaire après décès: Doublot, Marie-Louise. Marotte, François-Louis (veuve); Revillon, François (veuve). Jean de-l'Epine (rue), n° 5., 19 juin 1809
      inventaire après décès; Jean-de-l'Epine (rue); Doublot, Marie-Louise; Marotte, François-Louis; Revillon, François
    - Inventaire après décès: Coutur, Marie-Nicole. Morizot, Joseph (veuve). Faubourg-Montmartre (rue du), n° 18., 19 juillet 1809
      inventaire après décès; Faubourg-Montmartre (rue du); Coutur, Marie-Nicole; Morizot, Joseph
    - Inventaire après décès: Subrin Sainte-Marie, Marie-Françoise. Pelletier, Nicolas (épouse). Helvétius (rue), n° 40., 31 juillet 1809
      inventaire après décès; Helvétius (rue); Subrin Sainte-Marie, Marie-Françoise; Pelletier, Nicolas
    - Inventaire après décès: Witt, Jean de. Aguesseau (rue d'), n° 7., 28 septembre 1809
      inventaire après décès; Aguesseau (rue d'); Witt, Jean de
    - Notoriété supplétive d'inventaire après décès. Basinet, Marie. Villard, Antoine (veuve). Clichy (rue de), n° 17., 22 novembre 1809
      notoriété; Clichy (rue de); Basinet, Marie; Villard, Antoine
    - Inventaire après décès: Bosse, Achille-Jean. Perche (rue du), n° 5., 7 décembre 1809
      inventaire après décès; Perche (rue du); Bosse, Achille-Jean
    - Inventaire après décès: Penel, Anne. Duchesne, Jean-Louis (épouse); Daine, Charles-Robert (veuve). Neuve des-Petits-Champs (rue), n° 34., 18 décembre 1809
      inventaire après décès; Neuve-des-Petits-Champs (rue); Penel, Anne; Duchesne, Jean-Louis; Daine, Charles-Robert
    - Inventaire après décès: Leclerc, François. Bons-Enfants (rue des), n° 10., 26 décembre 1809
      inventaire après décès; Bons-Enfants (rue des); Leclerc, François
    - Inventaire après décès: Aubry, Agnès-Jacqueline. Lechevallier, Pierre-François (épouse). Saint-Lazare (rue), n° 112., 15 janvier 1810
      inventaire après décès; Saint-Lazare (rue); Aubry, Agnès-Jacqueline; Lechevallier, Pierre-François
    - Inventaire après décès: Moulin, Jean-Pierre. Moineaux (rue des), n° 11., 18 janvier 1810
      inventaire après décès; Moineaux (rue des); Moulin, Jean-Pierre
    - Inventaire après décès: Vaucher, Jean-Jacques-François-Louis. Montmartre (rue), n° 131., 30 janvier 1810
      inventaire après décès; Montmartre (rue); Vaucher, Jean-Jacques-François-Louis
    - Inventaire après décès: Granger, Agathe-Victoire. Bidaux, Etienne (veuve). Helvétius (rue), n° 16., 13 février 1810
      inventaire après décès; Helvétius (rue); Granger, Agathe-Victoire; Bidaux, Etienne
    - Inventaire après décès: Ingret, Marie-Anne. Coquerel, Charles (veuve). Culture-Sainte-Catherine (rue), hôtel Carnavalet., 24 février 1810
      inventaire après décès; Carnavalet (hôtel); Culture-Sainte-Catherine (rue de la); Ingret, Marie-Anne; Coquerel, Charles
    - Inventaire après décès: Bouret de Vezelay, Jacques-Louis-Guillaume. Neuve-du-Luxembourg (rue), n° 31., 19 juillet 1810
      inventaire après décès; Neuve-du-Luxembourg (rue); Bouret de Vezelay, Jacques-Louis-Guillaume
    - Inventaire après décès: Vacherot, Jeanne. Landon, Joseph (épouse). Austerlitz (rue d'), n° 10., 7 septembre 1810
      inventaire après décès; Austerlitz (rue d'); Vacherot, Jeanne; Landon, Joseph
    - Inventaire après décès: Chenu, Pierre-Alexandre. Neuve-Saint-Roch (rue), n° 41., 26 octobre 1810
      inventaire après décès; Neuve-Saint-Roch (rue); Chenu, Pierre-Alexandre
    - Inventaire après décès: Plainchamp, Georges. charcutier. Saint-Jean-Baptiste (rue), n° 1., 30 octobre 1810
      inventaire après décès; Saint-Jean-Baptiste (rue); Plainchamp, Georges; charcutier
    - Inventaire après décès: Bonneguise, Charles-Gratien de. Palais du Tribunal, n° 55., 15 novembre 1810
      inventaire après décès; Palais Royal; Bonneguise, Charles-Gratien de
    - Inventaire après décès: Jarente, Louis-François-Alexandre de. Sainte-Marthe (rue), n° 4., 8 décembre 1810
      inventaire après décès; Sainte-Marthe (rue); Jarente, Louis-François-Alexandre de
    - Inventaire après décès: Frussotte, Catherine-Victoire. Deligny, Antoine-Léger (épouse). Marceau (rue), n° 26., 10 décembre 1810
      inventaire après décès; Marceau (rue); Frussotte, Catherine-Victoire; Deligny, Antoine-Léger
    - Inventaire après décès: Fay, Barthélemy. Faubourg-Saint-Denis (rue du), n° 25., 4 juillet 1811
      inventaire après décès; Faubourg-Saint-Denis (rue du); Fay, Barthélemy
    - Inventaire après décès: Schoubach, Hélène. Weil, Baruch (épouse)., 23 décembre 1811
      inventaire après décès; Schoubach, Hélène; Weil, Baruch
    - Inventaire après décès: Hochereau de Gassonville, Louis-François., 30 décembre 1811
      inventaire après décès; Hochereau de Gassonville, Louis-François
    - Inventaire après décès: Stainachre, Marie-Appoline. Saint-Antoine (rue)., 24 mars 1812
      inventaire après décès; Saint-Antoine (rue); Stainachre, Marie-Appoline
    - Inventaire après décès: Delamarre, Marie-Honorine. Lemoine, Augustin (épouse)., 2 avril 1812
      inventaire après décès; Delamarre, Marie-Honorine; Lemoine, Augustin
    - Inventaire après décès: Lemonnier, Jean-Etienne. Temple (rue du)., 23 avril 1812
      inventaire après décès; Temple (rue du); Lemonnier, Jean-Etienne
    - Inventaire après décès: Leblond, Jean-Baptiste-Charles-Gabriel. Guadeloupe., 21 mai 1812
      inventaire après décès; Guadeloupe (département); Leblond, Jean-Baptiste-Charles-Gabriel
    - Inventaire après décès: Chaxelle, Pierre-Joseph. Montmartre (rue)., 23 mai 1812
      inventaire après décès; Montmartre (rue); Chaxelle, Pierre-Joseph
    - Inventaire après décès: Chocot, Jean. Coq-Héron (rue du)., 4 juin 1812
      inventaire après décès; Coq-Héron (rue du); Chocot, Jean
    - Inventaire après décès: Dawant, Constant-Joseph., 4 juin 1812
      inventaire après décès; Dawant, Constant-Joseph
    - Société entre Pierre Etienne Duvoir, chirurgien bandagiste, rue du Petit-Pont et Baruch Weil, négociant, rue Boucherat, n° 23, pour la fourniture des bandages herniaires nécessaires aux services des hôpitaux militaires., 10 juin 1812
      Actes signalés par Thierry Boudignon, 2003-2012 (base de données migrée: voir contexte dans le Plan d’orientation général - Notaires de Paris, guides thématiques du Minutier).
      Date de révision: 2010
      acte de société; Boucherat (rue); Petit-Pont (rue du); Duvoir, Pierre Etienne; Weil, Baruch; chirurgien; négociant
    - Inventaire après décès: Fosse, Charles-Louis-François., 24 juin 1812
      inventaire après décès; Fosse, Charles-Louis-François
    - Société à Anet (Eure-et-Loir) pour la conversion des écorces d'arbres en tan propre à la confection des cuirs entre Gabriel Hector Rousset de Jailly, propriétaire, rue des Bons-Enfants, le mandataire d'Abraham Frédéric comte d'Erlach domicilié à Berne, Théodore Dupré, rue Saint-Etienne n° 2 et Jean Louis Gaudé, ingénieur mécanicien, directeur des forges de Souppes (Seine-et-Marne), inventeur propriétaire d'une mécanique pour la fabrication du tan., 17 juillet 1812
      acte de société; Anet (Eure-et-Loir); Berne (Suisse); Bons-Enfants (rue des); Saint-Etienne (rue); Souppes-sur-Loing (Seine-et-Marne); Dupré, Théodore; Erlach, Abraham Frédéric d'; Gaudé, Jean Louis; Rousset de Jailly, Gabriel Hector (1775-1853); tanneur; ingénieur; inventeur; chef d'entreprise; mécanicien; tanneur
    - Inventaire après décès: Veaudeau, Antoine. Limonadier. Orties (rue des), n° 4., 28 juillet 1812
      25 février 1813, procès-verbal d'enchères et de publication d'un fonds de commerce de limonadier.
      inventaire après décès; Orties (rue des); Veaudeau, Antoine; restaurateur
    - Inventaire après décès: Trouillet, Marie-Anne-Geneviève. Leguay, Charles (épouse). Courcelles (rue de)., 3 août 1812
      inventaire après décès; Courcelles (rue de); Trouillet, Marie-Anne-Geneviève; Leguay, Charles
    - Inventaire après décès: Barthelemy, Jean. Jean de-l'Epine (rue), n° 5., 10 août 1812
      inventaire après décès; Jean-de-l'Epine (rue); Barthelemy, Jean
    - Inventaire après décès: Nilis, Jean-Pierre. plombier. Moulins (rue des), n° 13., 27 août 1812
      inventaire après décès; Moulins (rue des); Nilis, Jean-Pierre; plombier
    - Inventaire après décès: Lamy, Jacques-Henry. Caron (rue), n° 2., 2 septembre 1812
      inventaire après décès; Caron (rue); Lamy, Jacques-Henry
    - Inventaire après décès: Simon, Hyacinthe. Montmartre (rue), n° 93., 5 septembre 1812
      inventaire après décès; Montmartre (rue); Simon, Hyacinthe
    - Inventaire après décès: Jacquemin, Claude. Charenton (rue de), n° 139., 30 septembre 1812
      inventaire après décès; Charenton (rue de); Jacquemin, Claude
    - Inventaire après décès: Hoguet, Marie-Catherine. Baillieul, Pierre-Charlemagne (épouse). Cimetière-Saint-Nicolas (rue du)., 3 février 1813
      inventaire après décès; Cimetière-Saint-Nicolas (rue du); Hoguet, Marie-Catherine; Baillieul, Pierre-Charlemagne
    - Inventaire après décès: Held, Sébastien. Champs-Elysées (rue des)., 23 février 1813
      inventaire après décès; Champs-Elysées (rue des); Held, Sébastien
    - Inventaire après décès: Chapeaux, Marguerite. Lejeune, Jean-Baptiste (épouse); Gandret, Simon (veuve en 2e Noces); Jourdan,-François-Romain (veuve en 1ères Noces). Convention (rue de la)., 25 février 1813
      inventaire après décès; Convention (rue de la); Chapeaux, Marguerite; Lejeune, Jean-Baptiste; Gandret, Simon; Jourdan, François-Romain
    - Inventaire après décès: Lefils, Etienne-François. Leclerc (rue), n° 1., 6 mai 1813
      inventaire après décès; Leclerc (rue); Lefils, Etienne-François
    - Inventaire après décès: Barbier, Jean-Baptiste. Faubourg-Poissonnière (rue du), n° 30., 13 mai 1813
      inventaire après décès; Faubourg-Poissonnière (rue du); Barbier, Jean-Baptiste
    - Inventaire après décès: Chabanon, Vincent-Hyacinthe. Faubourg-Montmartre (rue du), n° 17., 22 juin 1813
      inventaire après décès; Faubourg-Montmartre (rue du); Chabanon, Vincent-Hyacinthe
    - Inventaire après décès: Plattel, Anne-Emilie. Canda, Jean-Baptiste-François (épouse). Michodière (rue de la)., 30 juin 1813
      inventaire après décès; La-Michodière (rue de); Plattel, Anne-Emilie; Canda, Jean-Baptiste-François
    - Inventaire après décès: Delaroche, Daniel. Montmartre (rue), n° 180., 10 juillet 1813
      inventaire après décès; Montmartre (rue); Delaroche, Daniel
    - Inventaire après décès: Baudouin, Catherine. Scharff, Jacques (veuve). Jarente (rue de)., 20 juillet 1813
      inventaire après décès; Jarente (rue de); Baudouin, Catherine; Scharff, Jacques
    - Inventaire après décès: Garsanlan Juille, René-Charles. Lune (rue de la), n° 20., 22 janvier 1814
      inventaire après décès; Lune (rue de la); Garsanlan Juille, René-Charles
    - Inventaire après décès: Millot, Pierre-François. Neuve-du-Luxembourg (rue), n° 12., 1er février 1814
      inventaire après décès; Neuve-du-Luxembourg (rue); Millot, Pierre-François
    - Inventaire après décès: Maulaz, Louis-Gabriel. Jeûneurs (rue des), n° 20., 10 février 1814
      inventaire après décès; Jeûneurs (rue des); Maulaz, Louis-Gabriel
    - Inventaire après décès: Giraud, Pierre. Marais-du-Temple (rue des), n° 17., 19 mars 1814
      inventaire après décès; Marais-du-Temple (rue des); Giraud, Pierre
    - Inventaire après décès: Gouffe, Jeanne-Adélaïde. Roblot, Jean (épouse). Boucheries-Saint-Germain (rue des), n° 40., 25 mars 1814
      inventaire après décès; Boucheries-Saint-Germain (rue des); Gouffe, Jeanne-Adélaïde; Roblot, Jean
    - Inventaire après décès: Vaugeois, Bernard-François. Arcis (rue des), n° 56., 9 avril 1814
      inventaire après décès; Arcis (rue des); Vaugeois, Bernard-François
    - Inventaire après décès: Cousin, Jean-Baptiste-Etienne. Richelieu (rue de), hôtel de l'Europe., 27 avril 1814